Inventaris van het archief van het Kantongerecht te Rotterdam, 1838-1979 (1983)
Nationaal Archief, Den Haag
- Stukken van bijzondere aard, 1.2
  - Rechtspraak, 1.2.1
    - Strafzaken, 1.2.1.1
      - Processen-verbaal van terechtzittingen en vonnissen., 1911-1930, 1934, 1935 en 1944; 1706-3049; 1343 pakken en 1 omslag
        - 1913, nrs. 00201 - 00400., 1917
        - 1913, nrs. 00401 - 00600., 1918
        - 1913, nrs. 00601 - 00800., 1919
        - 1913, nrs. 00801 - 01000., 1920
        - 1913, nrs. 01001 - 01200., 1921
        - 1913, nrs. 01201 - 01400., 1922
        - 1913, nrs. 01401 - 01600., 1923
        - 1913, nrs. 01601 - 01800., 1924
        - 1913, nrs. 01801 - 02000., 1925
        - 1913, nrs. 02001 - 02200., 1926
        - 1913, nrs. 02201 - 02400., 1927
        - 1913, nrs. 02401 - 02600., 1928
        - 1913, nrs. 02601 - 02800., 1929
        - 1913, nrs. 02801 - 03000., 1930
        - 1913, nrs. 03001 - 03200., 1931
        - 1913, nrs. 03201 - 03400., 1932
        - 1913, nrs. 03401 - 03600., 1933
        - 1913, nrs. 03601 - 03800., 1934
        - 1913, nrs. 03801 - 04000., 1935
        - 1913, nrs. 04001 - 04200., 1936
        - 1913, nrs. 04201 - 04399., 1937
        - 1913, nrs. 04401 - 04600., 1938
        - 1913, nrs. 04601 - 04800., 1939
        - 1913, nrs. 04801 - 05000., 1940
        - 1913, nrs. 05001 - 05200., 1941
        - 1913, nrs. 05201 - 05400., 1942
        - 1913, nrs. 05402 - 05600., 1943
        - 1913, nrs. 05601 - 05800., 1944
        - 1913, nrs. 05801 - 06000., 1945
        - 1913, nrs. 06001 - 06200., 1946
        - 1913, nrs. 06201 - 06400., 1947
        - 1913, nrs. 06401 - 06601., 1948
        - 1913, nrs. 06602 - 06804., 1949
        - 1913, nrs. 06805 - 07000., 1950
        - 1913, nrs. 07001 - 07200., 1951
        - 1913, nrs. 07201 - 07400., 1952
        - 1913, nrs. 07401 - 07600., 1953
        - 1913, nrs. 07606 - 07800., 1954
        - 1913, nrs. 07802 - 08002., 1955
        - 1913, nrs. 08003 - 08203., 1956
        - 1913, nrs. 08204 - 08404., 1957
        - 1913, nrs. 08405 - 08605., 1958
        - 1913, nrs. 08606 - 08806., 1959
        - 1913, nrs. 08807 - 09008., 1960
        - 1913, nrs. 09009 - 09209., 1961
        - 1913, nrs. 09210 - 09410., 1962
        - 1913, nrs. 09411 - 09612., 1963
        - 1913, nrs. 09643 - 09808., 1964
        - 1913, nrs. 09809 - 10009., 1965
        - 1913, nrs. 10010 - 10207., 1966
        - 1913, nrs. 10208 - 10406., 1967
        - 1913, nrs. 10409 - 10609., 1968
        - 1913, nrs. 10610 - 10810., 1969
        - 1913, nrs. 10811 - 11011., 1970
        - 1913, nrs. 11012 - 11211., 1971
        - 1913, nrs. 11212 - 11412., 1972
        - 1913, nrs. 11413 - 11613., 1973
        - 1913, nrs. 11614 - 11813., 1974
        - 1913, nrs. 11814 - 12014., 1975
        - 1913, nrs. 12015 - 12214., 1976
        - 1913, nrs. 12215 - 12417., 1977
        - 1913, nrs. 12418 - 12616., 1978
        - 1913, nrs. 12617 - 12819., 1979
        - 1913, nrs. 12820 - 13020., 1980
        - 1913, nrs. 13021 - 13220., 1981
        - 1913, nrs. 13221 - 13421., 1982
        - 1913, nrs. 13422 - 13622., 1983
        - 1913, nrs. 13623 - 13823., 1984
        - 1913, nrs. 13824 - 14023., 1985
        - 1913, nrs. 14024 - 14224., 1986
        - 1913, nrs. 14225 - 14424., 1987
        - 1913, nrs. 14425 - 14624., 1988
        - 1913, nrs. 14625 - 14824., 1989
        - 1913, nrs. 14825 - 15037., 1990
        - 1913, nrs. 15038 - 15241., 1991
        - 1913, nrs. 15242 - 15467., 1992
        - 1914, nrs. 00001 - 00200., 1993
        - 1914, nrs. 00201 - 00400., 1994
        - 1914, nrs. 00401 - 00600., 1995
        - 1914, nrs. 00601 - 00800., 1996
        - 1914, nrs. 00801 - 01000., 1997
        - 1914, nrs. 01001 - 01200., 1998
        - 1914, nrs. 01201 - 01400., 1999
        - 1914, nrs. 01401 - 01600., 2000
        - 1914, nrs. 01601 - 01800., 2001
        - 1914, nrs. 01801 - 02000., 2002
        - 1914, nrs. 02001 - 02201., 2003
        - 1914, nrs. 02202 - 02400., 2004
        - 1914, nrs. 02401 - 02600., 2005
        - 1914, nrs. 02601 - 02800., 2006
        - 1914, nrs. 02801 - 03000., 2007
        - 1914, nrs. 03001 - 03200., 2008
        - 1914, nrs. 03201 - 03400., 2009
        - 1914, nrs. 03401 - 03600., 2010
        - 1914, nrs. 03601 - 03800., 2011
        - 1914, nrs. 03801 - 04000., 2012
        - 1914, nrs. 04001 - 04200., 2013
        - 1914, nrs. 04201 - 04400., 2014
        - 1914, nrs. 04401 - 04600., 2015
        - 1914, nrs. 04601 - 04800., 2016
        - 1914, nrs. 04801 - 05000., 2017
        - 1914, nrs. 05001 - 05200., 2018
        - 1914, nrs. 05201 - 05400., 2019
        - 1914, nrs. 05401 - 05600., 2020
        - 1914, nrs. 05601 - 05800., 2021
        - 1914, nrs. 05801 - 06000., 2022
        - 1914, nrs. 06001 - 06200., 2023
        - 1914, nrs. 06201 - 06400., 2024
        - 1914, nrs. 06401 - 06600., 2025
        - 1914, nrs. 06601 - 06800., 2026
        - 1914, nrs. 06801 - 07000., 2027
        - 1914, nrs. 07002 - 07200., 2028
        - 1914, nrs. 07201 - 07400., 2029
        - 1914, nrs. 07401 - 07600., 2030
        - 1914, nrs. 07601 - 07800., 2031
        - 1914, nrs. 07801 - 08000., 2032
        - 1914, nrs. 08001 - 08200., 2033
        - 1914, nrs. 08201 - 08400., 2034
        - 1914, nrs. 08401 - 08599., 2035
        - 1914, nrs. 08601 - 08800., 2036
        - 1914, nrs. 08801 - 09000., 2037
        - 1914, nrs. 09001 - 09200., 2038
        - 1914, nrs. 09201 - 09400., 2039
        - 1914, nrs. 09401 - 09600., 2040
        - 1914, nrs. 09601 - 09800., 2041
        - 1914, nrs. 09801 - 10000., 2042
        - 1914, nrs. 10001 - 10200., 2043
        - 1914, nrs. 10201 - 10400., 2044
        - 1914, nrs. 10401 - 10600., 2045
        - 1914, nrs. 10601 - 10800., 2046
        - 1914, nrs. 10801 - 11000., 2047
        - 1914, nrs. 11001 - 11200., 2048
        - 1914, nrs. 11201 - 11400., 2049
        - 1914, nrs. 11401 - 11600., 2050
        - 1914, nrs. 11601 - 11800., 2051
        - 1914, nrs. 11801 - 12000., 2052
        - 1914, nrs. 12001 - 12200., 2053
        - 1914, nrs. 12201 - 12400., 2054
        - 1914, nrs. 12401 - 12600., 2055
        - 1914, nrs. 12601 - 12800., 2056
        - 1914, nrs. 12801 - 13000., 2057
        - 1914, nrs. 13001 - 13200., 2058
        - 1914, nrs. 13201 - 13350., 2059
        - 1914, nrs. 13351 - 13457., 2060
        - 1915, nrs. 00001 - 00200., 2061
        - 1915, nrs. 00201 - 00400., 2062
        - 1915, nrs. 00401 - 00600., 2063
        - 1915, nrs. 00601 - 00800., 2064
        - 1915, nrs. 00801 - 01000., 2065
        - 1915, nrs. 01001 - 01199., 2066
        - 1915, nrs. 01201 - 01400., 2067
        - 1915, nrs. 01401 - 01600., 2068
        - 1915, nrs. 01601 - 01800., 2069
        - 1915, nrs. 01801 - 02000., 2070
        - 1915, nrs. 02001 - 02200., 2071
        - 1915, nrs. 02201 - 02400., 2072
        - 1915, nrs. 02401 - 02600., 2073
        - 1915, nrs. 02601 - 02800., 2074
        - 1915, nrs. 02801 - 03000., 2075
        - 1915, nrs. 03001 - 03200., 2076
        - 1915, nrs. 03201 - 03400., 2077
        - 1915, nrs. 03401 - 03600., 2078
        - 1915, nrs. 03601 - 03800., 2079
        - 1915, nrs. 03801 - 04000., 2080
        - 1915, nrs. 04001 - 04200., 2081
        - 1915, nrs. 04201 - 04400., 2082
        - 1915, nrs. 04401 - 04600., 2083
        - 1915, nrs. 04601 - 04800., 2084
        - 1915, nrs. 04801 - 05000., 2085
        - 1915, nrs. 05001 - 05200., 2086
        - 1915, nrs. 05201 - 05400., 2087
        - 1915, nrs. 05401 - 05600., 2088
        - 1915, nrs. 05601 - 05800., 2089
        - 1915, nrs. 05801 - 06000., 2090
        - 1915, nrs. 06001 - 06200., 2091
        - 1915, nrs. 06201 - 06400., 2092
        - 1915, nrs. 06401 - 06600., 2093
        - 1915, nrs. 06601 - 06800., 2094
        - 1915, nrs. 06801 - 07000., 2095
        - 1915, nrs. 07001 - 07200., 2096
        - 1915, nrs. 07201 - 07400., 2097
        - 1915, nrs. 07401 - 07600., 2098
        - 1915, nrs. 07601 - 07800., 2099
        - 1915, nrs. 07801 - 08000., 2100
        - 1915, nrs. 08001 - 08200., 2101
        - 1915, nrs. 08201 - 08400., 2102
        - 1915, nrs. 08401 - 08600., 2103
        - 1915, nrs. 08601 - 08800., 2104
        - 1915, nrs. 08801 - 09000., 2105
        - 1915, nrs. 09001 - 09200., 2106
        - 1915, nrs. 09201 - 09400., 2107
        - 1915, nrs. 09401 - 09600., 2108
        - 1915, nrs. 09601 - 09800., 2109
        - 1915, nrs. 09801 - 10000., 2110
        - 1915, nrs. 10001 - 10200., 2111
        - 1915, nrs. 10201 - 10400., 2112
        - 1915, nrs. 10401 - 10600., 2113
        - 1915, nrs. 10601 - 10800., 2114
        - 1915, nrs. 10801 - 11000., 2115
        - 1915, nrs. 11001 - 11200., 2116
        - 1915, nrs. 11201 - 11400., 2117
        - 1915, nrs. 11401 - 11600., 2118
        - 1915, nrs. 11601 - 11800., 2119
        - 1915, nrs. 11801 - 12000., 2120
        - 1915, nrs. 12001 - 12200., 2121
        - 1915, nrs. 12201 - 12400., 2122
        - 1915, nrs. 12401 - 12519., 2123
        - 1916, nrs. 00001 - 00200., 2124
        - 1916, nrs. 00201 - 00401., 2125
        - 1916, nrs. 00402 - 00602., 2126
        - 1916, nrs. 00603 - 00803., 2127
        - 1916, nrs. 00804 - 01004., 2128
        - 1916, nrs. 01005 - 01205., 2129
        - 1916, nrs. 01206 - 01406., 2130
        - 1916, nrs. 01407 - 01607., 2131
        - 1916, nrs. 01608 - 01808., 2132
        - 1916, nrs. 01809 - 02009., 2133
        - 1916, nrs. 02010 - 02210., 2134
        - 1916, nrs. 02211 - 02411., 2135
        - 1916, nrs. 02412 - 02612., 2136
        - 1916, nrs. 02613 - 02813., 2137
        - 1916, nrs. 02814 - 03014., 2138
        - 1916, nrs. 03015 - 03215., 2139
        - 1916, nrs. 03216 - 03417., 2140
        - 1916, nrs. 03418 - 03618., 2141
        - 1916, nrs. 03619 - 03819., 2142
        - 1916, nrs. 03820 - 04019., 2143
        - 1916, nrs. 04020 - 04220., 2144
        - 1916, nrs. 04221 - 04421., 2145
        - 1916, nrs. 04422 - 04622., 2146
        - 1916, nrs. 04623 - 04824., 2147
        - 1916, nrs. 04825 - 05024., 2148
        - 1916, nrs. 05025 - 05223., 2149
        - 1916, nrs. 05224 - 05424., 2150
        - 1916, nrs. 05425 - 05624., 2151
        - 1916, nrs. 05625 - 05825., 2152
        - 1916, nrs. 05826 - 06025., 2153
        - 1916, nrs. 06026 - 06225., 2154
        - 1916, nrs. 06226 - 06426., 2155
        - 1916, nrs. 06427 - 06624., 2156
        - 1916, nrs. 06625 - 06825., 2157
        - 1916, nrs. 06826 - 07025., 2158
        - 1916, nrs. 07026 - 07225., 2159
        - 1916, nrs. 07226 - 07425., 2160
        - 1916, nrs. 07426 - 07624., 2161
        - 1916, nrs. 07625 - 07824., 2162
        - 1916, nrs. 07825 - 08025., 2163
        - 1916, nrs. 08026 - 08223., 2164
        - 1916, nrs. 08225 - 08425., 2165
        - 1916, nrs. 08426 - 08625., 2166
        - 1916, nrs. 08626 - 08824., 2167
        - 1916, nrs. 08825 - 09025., 2168
        - 1916, nrs. 09026 - 09224., 2169
        - 1916, nrs. 09225 - 09425., 2170
        - 1916, nrs. 09426 - 09624., 2171
        - 1916, nrs. 09625 - 09824., 2172
        - 1916, nrs. 09825 - 10024., 2173
        - 1916, nrs. 10025 - 10224., 2174
        - 1916, nrs. 10225 - 10425., 2175
        - 1916, nrs. 10426 - 10624., 2176
        - 1916, nrs. 10625 - 10824., 2177
        - 1916, nrs. 10825 - 11024., 2178
        - 1916, nrs. 11025 - 11224., 2179
        - 1916, nrs. 11225 - 11424., 2180
        - 1916, nrs. 11425 - 11624., 2181
        - 1916, nrs. 11625 - 11824., 2182
        - 1916, nrs. 11825 - 12025., 2183
        - 1916, nrs. 12026 - 12210., 2184
        - 1916, nrs. 12211 - 12370., 2185
        - 1916, nrs. 12371 - 12544., 2186
        - 1916, nrs. 12545 - 12707., 2187
        - 1916, nrs. 12708 - 12887., 2188
        - 1916, nrs. 12888 - 13069., 2189
        - 1917, nrs. 00001 - 00201., 2190
        - 1917, nrs. 00202 - 00400., 2191
        - 1917, nrs. 00401 - 00600., 2192
        - 1917, nrs. 00601 - 00800., 2193
        - 1917, nrs. 00801 - 00999., 2194
        - 1917, nrs. 01000 - 01200., 2195
        - 1917, nrs. 01201 - 01400., 2196
        - 1917, nrs. 01401 - 01600., 2197
        - 1917, nrs. 01601 - 01800., 2198
        - 1917, nrs. 01801 - 02000., 2199
        - 1917, nrs. 02001 - 02200., 2200
        - 1917, nrs. 02201 - 02400., 2201
        - 1917, nrs. 02401 - 02600., 2202
        - 1917, nrs. 02601 - 02800., 2203
        - 1917, nrs. 02801 - 03000., 2204
        - 1917, nrs. 03001 - 03199., 2205
        - 1917, nrs. 03201 - 03400., 2206
        - 1917, nrs. 03401 - 03599., 2207
        - 1917, nrs. 03601 - 03800., 2208
        - 1917, nrs. 03801 - 04000., 2209
        - 1917, nrs. 04001 - 04200., 2210
        - 1917, nrs. 04201 - 04400., 2211
        - 1917, nrs. 04401 - 04600., 2212
        - 1917, nrs. 04601 - 04800., 2213
        - 1917, nrs. 04801 - 05000., 2214
        - 1917, nrs. 05001 - 05200., 2215
        - 1917, nrs. 05201 - 05400., 2216
        - 1917, nrs. 05401 - 05600., 2217
        - 1917, nrs. 05601 - 05800., 2218
        - 1917, nrs. 05801 - 06000., 2219
        - 1917, nrs. 06001 - 06200., 2220
        - 1917, nrs. 06201 - 06400., 2221
        - 1917, nrs. 06401 - 06600., 2222
        - 1917, nrs. 06601 - 06800., 2223
        - 1917, nrs. 06801 - 07000., 2224
        - 1917, nrs. 07001 - 07200., 2225
        - 1917, nrs. 07201 - 07400., 2226
        - 1917, nrs. 07401 - 07600., 2227
        - 1917, nrs. 07601 - 07800., 2228
        - 1917, nrs. 07801 - 08000., 2229
        - 1917, nrs. 08001 - 08200., 2230
        - 1917, nrs. 08201 - 08400., 2231
        - 1917, nrs. 08401 - 08600., 2232
        - 1917, nrs. 08601 - 08800., 2233
        - 1917, nrs. 08801 - 09000., 2234
        - 1917, nrs. 09001 - 09200., 2235
        - 1917, nrs. 09201 - 09400., 2236
        - 1917, nrs. 09401 - 09600., 2237
        - 1917, nrs. 09601 - 09800., 2238
        - 1917, nrs. 09801 - 10000., 2239
        - 1917, nrs. 10001 - 10200., 2240
        - 1917, nrs. 10201 - 10400., 2241
        - 1917, nrs. 10401 - 10600., 2242
        - 1917, nrs. 10601 - 10800., 2243
        - 1917, nrs. 10801 - 11000., 2244
        - 1917, nrs. 11001 - 11200., 2245
        - 1917, nrs. 11201 - 11400., 2246
        - 1917, nrs. 11401 - 11509., 2247
        - 1918, nrs. 00001 - 00200., 2248
        - 1918, nrs. 00201 - 00400., 2249
        - 1918, nrs. 00401 - 00600., 2250
        - 1918, nrs. 00601 - 00800., 2251
        - 1918, nrs. 00801 - 01000., 2252
        - 1918, nrs. 01001 - 01201., 2253
        - 1918, nrs. 01202 - 01401., 2254
        - 1918, nrs. 01402 - 01600., 2255
        - 1918, nrs. 01601 - 01800., 2256
        - 1918, nrs. 01801 - 02000., 2257
        - 1918, nrs. 02001 - 02200., 2258
        - 1918, nrs. 02201 - 02400., 2259
        - 1918, nrs. 02401 - 02600., 2260
        - 1918, nrs. 02601 - 02800., 2261
        - 1918, nrs. 02801 - 03000., 2262
        - 1918, nrs. 03001 - 03200., 2263
        - 1918, nrs. 03201 - 03400., 2264
        - 1918, nrs. 03401 - 03600., 2265
        - 1918, nrs. 03601 - 03800., 2266
        - 1918, nrs. 03801 - 04000., 2267
        - 1918, nrs. 04001 - 04200., 2268
        - 1918, nrs. 04201 - 04400., 2269
        - 1918, nrs. 04401 - 04599., 2270
        - 1918, nrs. 04601 - 04800., 2271
        - 1918, nrs. 04801 - 05000., 2272
        - 1918, nrs. 05001 - 05200., 2273
        - 1918, nrs. 05201 - 05400., 2274
        - 1918, nrs. 05401 - 05562., 2275
        - 1918, nrs. 05563 - 05740., 2276
        - 1918, nrs. 05741 - 05926., 2277
        - 1918, nrs. 05927 - 06081., 2278
        - 1918, nrs. 06082 -0 6258., 2279
        - 1918, nrs. 06259 - 06421., 2280
        - 1918, nrs. 06422 - 06591., 2281
        - 1918, nrs. 06592 - 06763., 2282
        - 1918, nrs. 06764 - 06928., 2283
        - 1918, nrs. 06929 - 07100., 2284
        - 1918, nrs. 07101 - 07217., 2285
        - 1918, nrs. 07218 - 07380., 2286
        - 1918, nrs. 07381 - 07566., 2287
        - 1919, nrs. 00001 - 00170., 2288
        - 1919, nrs. 00171 - 00340., 2289
        - 1919, nrs. 00341 - 00510., 2290
        - 1919, nrs. 00511 - 00692., 2291
        - 1919, nrs. 00693 - 00880., 2292
        - 1919, nrs. 00881 - 01070., 2293
        - 1919, nrs. 01071 - 01258., 2294
        - 1919, nrs. 01259 - 01440., 2295
        - 1919, nrs. 01441 - 01626., 2296
        - 1919, nrs. 01627 - 01817., 2297
        - 1919, nrs. 01818 - 02015., 2298
        - 1919, nrs. 02017 - 02210., 2299
        - 1919, nrs. 02211 - 02400., 2300
        - 1919, nrs. 02401 - 02595., 2301
        - 1919, nrs. 02596 - 02786., 2302
        - 1919, nrs. 02787 - 02947., 2303
        - 1919, nrs. 02948 - 03130., 2304
        - 1919, nrs. 03131 - 03310., 2305
        - 1919, nrs. 03311 - 03500., 2306
        - 1919, nrs. 03501 - 03685., 2307
        - 1919, nrs. 03686 - 03868., 2308
        - 1919, nrs. 03869 - 04050., 2309
        - 1919, nrs. 04051 - 04239., 2310
        - 1919, nrs. 04240 - 04407., 2311
        - 1919, nrs. 04408 - 04600., 2312
        - 1919, nrs. 04601 - 04782., 2313
        - 1919, nrs. 04783 - 04971., 2314
        - 1919, nrs. 04972 - 05139., 2315
        - 1919, nrs. 05140 - 05319., 2316
        - 1919, nrs. 05320 - 05500., 2317
        - 1919, nrs. 05501 - 05680., 2318
        - 1919, nrs. 05681 - 05860., 2319
        - 1919, nrs. 05861 - 06040., 2320
        - 1919, nrs. 06041 - 06219., 2321
        - 1919, nrs. 06220 - 06400., 2322
        - 1919, nrs. 06401 - 06581., 2323
        - 1919, nrs. 06582 - 06752., 2324
        - 1919, nrs. 06753 - 06935., 2325
        - 1919, nrs. 06936 - 07113., 2326
        - 1919, nrs. 07114 - 07300., 2327
        - 1919, nrs. 07301 - 07484., 2328
        - 1919, nrs. 07485 - 07663., 2329
        - 1919, nrs. 07664 - 07826., 2330
        - 1919, nrs. 07827 - 08000., 2331
        - 1919, nrs. 08001 - 08180., 2332
        - 1919, nrs. 08181 - 08360., 2333
        - 1919, nrs. 08361 - 08552., 2334
        - 1919, nrs. 08553 - 08745., 2335
        - 1919, nrs. 08746 - 08939., 2336
        - 1919, nrs. 08940 - 09056., 2337
        - 1920, nrs. 00001 - 00170., 2338
        - 1920, nrs. 00171 - 00340., 2339
        - 1920, nrs. 00341 - 00510., 2340
        - 1920, nrs. 00511 - 00680., 2341
        - 1920, nrs. 00681 - 00850., 2342
        - 1920, nrs. 00851 - 01000., 2343
        - 1920, nrs. 01001 - 01170., 2344
        - 1920, nrs. 01171 - 01340., 2345
        - 1920, nrs. 01341 - 01510., 2346
        - 1920, nrs. 01511 - 01670., 2347
        - 1920, nrs. 01671 - 01850., 2348
        - 1920, nrs. 01851 - 02000., 2349
        - 1920, nrs. 02001 - 02170., 2350
        - 1920, nrs. 02171 - 02340., 2351
        - 1920, nrs. 02341 - 02510., 2352
        - 1920, nrs. 02511 - 02680., 2353
        - 1920, nrs. 02681 - 02850., 2354
        - 1920, nrs. 02851 - 03000., 2355
        - 1920, nrs. 03001 - 03170., 2356
        - 1920, nrs. 03171 - 03340., 2357
        - 1920, nrs. 03341 - 03510., 2358
        - 1920, nrs. 03511 - 03670., 2359
        - 1920, nrs. 03671 - 03840., 2360
        - 1920, nrs. 03841 - 04000., 2361
        - 1920, nrs. 04001 - 04170., 2362
        - 1920, nrs. 04171 - 04340., 2363
        - 1920, nrs. 04341 - 04510., 2364
        - 1920, nrs. 04511 - 04680., 2365
        - 1920, nrs. 04681 - 04850., 2366
        - 1920, nrs. 04851 - 05000., 2367
        - 1920, nrs. 05001 - 05170., 2368
        - 1920, nrs. 05171 - 05340., 2369
        - 1920, nrs. 05341 - 05510., 2370
        - 1920, nrs. 05511 - 05680., 2371
        - 1920, nrs. 05681 - 05850., 2372
        - 1920, nrs. 05851 - 06000., 2373
        - 1920, nrs. 06001 - 06170., 2374
        - 1920, nrs. 06171 - 06340., 2375
        - 1920, nrs. 06341 - 06510., 2376
        - 1920, nrs. 06511 - 06680., 2377
        - 1920, nrs. 06681 - 06850., 2378
        - 1920, nrs. 06851 - 07000., 2379
        - 1920, nrs. 07001 - 07170., 2380
        - 1920, nrs. 07171 - 07340., 2381
        - 1920, nrs. 07341 - 07510., 2382
        - 1920, nrs. 07511 - 07680., 2383
        - 1920, nrs. 07681 - 07850., 2384
        - 1920, nrs. 07851 - 08000., 2385
        - 1920, nrs. 08001 - 08170., 2386
        - 1920, nrs. 08171 - 08340., 2387
        - 1920, nrs. 08341 - 08510., 2388
        - 1920, nrs. 08511 - 08680., 2389
        - 1920, nrs. 08681 - 08850., 2390
        - 1920, nrs. 08851 - 09000., 2391
        - 1920, nrs. 09001 - 09170., 2392
        - 1920, nrs. 09171 - 09340., 2393
        - 1920, nrs. 09341 - 09510., 2394
        - 1920, nrs. 09511 - 09670., 2395
        - 1920, nrs. 09671 - 09850., 2396
        - 1920, nrs. 09851 - 10000., 2397
        - 1920, nrs. 10001 - 10170., 2398
        - 1920, nrs. 10171 - 10340., 2399
        - 1920, nrs. 10341 - 10510., 2400
        - 1920, nrs. 10511 - 10670., 2401
        - 1920, nrs. 10671 - 10850., 2402
        - 1920, nrs. 10851 - 11000., 2403
        - 1920, nrs. 11001 - 11170., 2404
        - 1920, nrs. 11171 - 11340., 2405
        - 1920, nrs. 11341 - 11510., 2406
        - 1920, nrs. 11511 - 11670., 2407
        - 1920, nrs. 11671 - 11840., 2408
        - 1920, nrs. 11841 - 12000., 2409
        - 1920, nrs. 12001 - 12170., 2410
        - 1920, nrs. 12171 - 12340., 2411
        - 1920, nrs. 12341 - 12510., 2412
        - 1920, nrs. 12511 - 12600., 2413
        - 1920, nrs. 12601 - 12750., 2414
        - 1921, nrs. 00001 - 00180., 2415
        - 1921, nrs. 00181 - 00381., 2416
        - 1921, nrs. 00382 - 00590., 2417
        - 1921, nrs. 00591 - 00777., 2418
        - 1921, nrs. 00778 - 00960., 2419
        - 1921, nrs. 00961 - 01143., 2420
        - 1921, nrs. 01144 - 01315., 2421
        - 1921, nrs. 01316 - 01484., 2422
        - 1921, nrs. 01485 - 01700., 2423
        - 1921, nrs. 01701 - 01909., 2424
        - 1921, nrs. 01910 - 02100., 2425
        - 1921, nrs. 02101 - 02290., 2426
        - 1921, nrs. 02291 - 02477., 2427
        - 1921, nrs. 02478 - 02672., 2428
        - 1921, nrs. 02673 - 02871., 2429
        - 1921, nrs. 02872 - 03065., 2430
        - 1921, nrs. 03066 - 03260., 2431
        - 1921, nrs. 03261 - 03457., 2432
        - 1921, nrs. 03458 - 03659., 2433
        - 1921, nrs. 03660 - 03864., 2434
        - 1921, nrs. 03865 - 04066., 2435
        - 1921, nrs. 04067 - 04265., 2436
        - 1921, nrs. 04266 - 04467., 2437
        - 1921, nrs. 04468 - 04669., 2438
        - 1921, nrs. 04670 - 04870., 2439
        - 1921, nrs. 04871 - 05067., 2440
        - 1921, nrs. 05068 - 05268., 2441
        - 1921, nrs. 05269 - 05471., 2442
        - 1921, nrs. 05472 - 05674., 2443
        - 1921, nrs. 05675 - 05875., 2444
        - 1921, nrs. 05876 - 06074., 2445
        - 1921, nrs. 06075 - 06274., 2446
        - 1921, nrs. 06275 - 06475., 2447
        - 1921, nrs. 06476 - 06670., 2448
        - 1921, nrs. 06672 - 06865., 2449
        - 1921, nrs. 06866 - 07059., 2450
        - 1921, nrs. 07060 - 07258., 2451
        - 1921, nrs. 07259 - 07459., 2452
        - 1921, nrs. 07460 - 07657., 2453
        - 1921, nrs. 07658 - 07859., 2454
        - 1921, nrs. 07860 - 08070., 2455
        - 1921, nrs. 08071 - 08270., 2456
        - 1921, nrs. 08271 - 08461., 2457
        - 1921, nrs. 08462 - 08675., 2458
        - 1921, nrs. 08676 - 08882., 2459
        - 1921, nrs. 08883 - 09082., 2460
        - 1921, nrs. 09083 - 09283., 2461
        - 1921, nrs. 09284 - 09480., 2462
        - 1921, nrs. 09481 - 09674., 2463
        - 1921, nrs. 09675 - 09865., 2464
        - 1921, nrs. 09866 - 10073., 2465
        - 1921, nrs. 10074 - 10260., 2466
        - 1921, nrs. 10261 - 10455., 2467
        - 1921, nrs. 10456 - 10659., 2468
        - 1921, nrs. 10660 - 10849., 2469
        - 1921, nrs. 10850 - 11046., 2470
        - 1921, nrs. 11047 - 11251., 2471
        - 1921, nrs. 11252 - 11452., 2472
        - 1921, nrs. 11453 - 11655., 2473
        - 1921, nrs. 11656 - 11870., 2474
        - 1921, nrs. 11871 - 12077., 2475
        - 1921, nrs. 12078 - 12297., 2476
        - 1921, nrs. 12298 - 12538., 2477
        - 1922, nrs. 00001 - 00200., 2478
        - 1922, nrs. 00201 - 00400., 2479